臺灣高等法院臺南分院刑事裁定　　　　　 96年度抗字第189號
抗　告　人
即　被　告　甲○○
　　　　　　　　　　現羈押於臺灣嘉義看守所
上列被告因違反槍砲彈藥刀械管制條例案件，抗告人不服民國96
年7月1日臺灣嘉義地方法院96年度聲羈字第號143號准為羈押裁
定，提起抗告，本院裁定如下：
    主  文
抗告駁回。
    理  由
一、抗告意旨略以：被告因槍砲案件，所犯雖係最輕本刑五年以
    上有期徒刑之罪，然當初警方係以毒品案件逮捕被告，被告
    主動供出槍械及改造手槍犯行，被告應符合自首要件。又被
    告已坦承犯行，足見有悔悟之心，實無逃亡之虞，且被告尚
    有患病之母親必須撫養，如繼續遭受羈押，家人生活將陷入
    困境等語。
二、按被告經法官訊問後，認為犯罪嫌疑重大，而有「逃亡或有
    事實足認為有逃亡之虞者」、「有事實足認為有湮滅、偽造
    、變造證據或勾串共犯或證人之虞者」，或「所犯為死刑、
    無期徒刑或最輕本刑為5年以上有期徒刑之罪者」，非予羈
    押，顯難進行追訴、審判或執行者，得羈押之，刑事訴訟法
    第101條第1項第1款、第2款、第3款分別定有明文。而刑事
    被告經訊問後，認有法定羈押原因，於必要時得羈押之，所
    謂必要與否或執行羈押後，有無繼續之必要，仍許法院斟酌
    訴訟進行程度及其他一切情事而為認定，除有刑事訴訟法第
    11 4條各款所列情形之一不得駁回者外，准許與否，該管法
    院有自由裁量之權，衡非被告所得強求（最高法院46年度台
    抗字第21號判例意旨參照）。次按所謂羈押，係以實行訴訟
    、保全證據或刑罰之執行為目的之強制處分，故檢察官以刑
    事訴訟法第101條第1項規定為由聲請羈押被告時，法院除應
    先審查被告是否有刑事訴訟法第101條第1項各款所列情形外
    ，尤應就是否有「非予羈押，顯難進行追訴、審判或執行」
    之必要情事，依卷內具體客觀事證予以斟酌，以決定是否確
    有羈押之必要。末按決定應否撤銷羈押，仍應以原裁定之羈
    押原因，是否已消滅為判斷依據。
三、查被告甲○○因涉嫌持有改造槍枝、子彈，並以工具製造具
    有殺傷力之改造槍枝等犯行，經檢察官以被告犯罪嫌疑重大
    ，且所犯為最輕本刑5年以上有期徒刑之罪，非予羈押，顯
    難進行追訴、審判或執行，向原審法院聲請羈押。經原審法
    院法官訊問後，以「被告對於違反槍砲彈藥刀械管制條例第
    8條、第12條第1項、第13條第1項之犯行坦承不諱，其所犯
    為最輕本刑為5年以上有期徒刑之罪，且所查獲之改造工具
    甚夥，另其前亦曾有犯違反槍砲彈藥刀械管制條例犯行之前
    案紀錄、甫假釋期滿，認非予羈押，顯難進行追訴、審判，
    而命予羈押。抗告人雖以前揭理由為本件抗告，但查被告於
    民國90年間即因犯違反槍砲彈藥刀械管制條例案件，經原審
    法院判刑一年一月併科罰金新台幣（下同）三萬元確定，於
    92年1月27日執行完畢，又於93年間再因犯違反槍砲彈藥刀
    械管制條例案件，經原審法院判刑一年四月併科罰金五萬元
    確定，於94年10月15日起執行，於95年11月15日假釋出獄，
    其至96年3月23日始假釋期滿，且被告另有毒品前科，有臺
    灣高等法院被告前案紀錄表在卷可憑，是被告自90年自95年
    間多係因案在監執行，則其所謂尚有患病之母親必須撫養，
    「如繼續遭受羈押，家人生活將陷入困境」云云，自不足採
    。又被告是否自首，乃係經檢察官起訴後，於審判時如查證
    屬實，得予減輕其刑之情事，亦非得據為本件羈押抗告之理
    由。從而本件抗告為理由，應予駁回。
據上論斷，依刑事訴訟法第412條，裁定如主文。
中　　華　　民　　國　　96　　年　　 7　　月　　12　　日
                  刑事第一庭    審判長法　官  黃崑宗
                                      法　官  夏金郎
                                      法　官  王明宏
以上正本證明與原本無異。
不得抗告。
　　　　　　　　　　　　　　　　　　　書記官  黃全忠
中　　華　　民　　國　　96　　年　　7 　　月　　12　　日
